[
  {
    "id": "ịba_ịva_dialectal_inf",
    "infinitive_form": "ịba / ịva",
    "base_infinitive": "ịba",
    "dialectal_infinitive": "ịva",
    "base_root": "ba",
    "dialectal_root": "va",
    "prefix": "ị",
    "vowelGroup": "A",
    "syllable_id": "ịba_mid",
    "dialectal_syllable_id": "ịva_mid",
    "type": "dialectal_infinitive"
  },
  {
    "id": "ịbẹ_ịvẹ_dialectal_inf",
    "infinitive_form": "ịbẹ / ịvẹ",
    "base_infinitive": "ịbẹ",
    "dialectal_infinitive": "ịvẹ",
    "base_root": "bẹ",
    "dialectal_root": "vẹ",
    "prefix": "ị",
    "vowelGroup": "A",
    "syllable_id": "ịbẹ_mid",
    "dialectal_syllable_id": "ịvẹ_mid",
    "type": "dialectal_infinitive"
  },
  {
    "id": "ịbị_ịvị_dialectal_inf",
    "infinitive_form": "ịbị / ịvị",
    "base_infinitive": "ịbị",
    "dialectal_infinitive": "ịvị",
    "base_root": "bị",
    "dialectal_root": "vị",
    "prefix": "ị",
    "vowelGroup": "A",
    "syllable_id": "ịbị_mid",
    "dialectal_syllable_id": "ịvị_mid",
    "type": "dialectal_infinitive"
  },
  {
    "id": "ịbọ_ịvọ_dialectal_inf",
    "infinitive_form": "ịbọ / ịvọ",
    "base_infinitive": "ịbọ",
    "dialectal_infinitive": "ịvọ",
    "base_root": "bọ",
    "dialectal_root": "vọ",
    "prefix": "ị",
    "vowelGroup": "A",
    "syllable_id": "ịbọ_mid",
    "dialectal_syllable_id": "ịvọ_mid",
    "type": "dialectal_infinitive"
  },
  {
    "id": "ịbụ_ịvụ_dialectal_inf",
    "infinitive_form": "ịbụ / ịvụ",
    "base_infinitive": "ịbụ",
    "dialectal_infinitive": "ịvụ",
    "base_root": "bụ",
    "dialectal_root": "vụ",
    "prefix": "ị",
    "vowelGroup": "A",
    "syllable_id": "ịbụ_mid",
    "dialectal_syllable_id": "ịvụ_mid",
    "type": "dialectal_infinitive"
  },
  {
    "id": "ibe_ive_dialectal_inf",
    "infinitive_form": "ibe / ive",
    "base_infinitive": "ibe",
    "dialectal_infinitive": "ive",
    "base_root": "be",
    "dialectal_root": "ve",
    "prefix": "i",
    "vowelGroup": "E",
    "syllable_id": "ibe_mid",
    "dialectal_syllable_id": "ive_mid",
    "type": "dialectal_infinitive"
  },
  {
    "id": "ibi_ivi_dialectal_inf",
    "infinitive_form": "ibi / ivi",
    "base_infinitive": "ibi",
    "dialectal_infinitive": "ivi",
    "base_root": "bi",
    "dialectal_root": "vi",
    "prefix": "i",
    "vowelGroup": "E",
    "syllable_id": "ibi_mid",
    "dialectal_syllable_id": "ivi_mid",
    "type": "dialectal_infinitive"
  },
  {
    "id": "ibo_ivo_dialectal_inf",
    "infinitive_form": "ibo / ivo",
    "base_infinitive": "ibo",
    "dialectal_infinitive": "ivo",
    "base_root": "bo",
    "dialectal_root": "vo",
    "prefix": "i",
    "vowelGroup": "E",
    "syllable_id": "ibo_mid",
    "dialectal_syllable_id": "ivo_mid",
    "type": "dialectal_infinitive"
  },
  {
    "id": "ibu_ivu_dialectal_inf",
    "infinitive_form": "ibu / ivu",
    "base_infinitive": "ibu",
    "dialectal_infinitive": "ivu",
    "base_root": "bu",
    "dialectal_root": "vu",
    "prefix": "i",
    "vowelGroup": "E",
    "syllable_id": "ibu_mid",
    "dialectal_syllable_id": "ivu_mid",
    "type": "dialectal_infinitive"
  },
  {
    "id": "ịfa_ịpa_dialectal_inf",
    "infinitive_form": "ịfa / ịpa",
    "base_infinitive": "ịfa",
    "dialectal_infinitive": "ịpa",
    "base_root": "fa",
    "dialectal_root": "pa",
    "prefix": "ị",
    "vowelGroup": "A",
    "syllable_id": "ịfa_mid",
    "dialectal_syllable_id": "ịpa_mid",
    "type": "dialectal_infinitive"
  },
  {
    "id": "ịfẹ_ịpẹ_dialectal_inf",
    "infinitive_form": "ịfẹ / ịpẹ",
    "base_infinitive": "ịfẹ",
    "dialectal_infinitive": "ịpẹ",
    "base_root": "fẹ",
    "dialectal_root": "pẹ",
    "prefix": "ị",
    "vowelGroup": "A",
    "syllable_id": "ịfẹ_mid",
    "dialectal_syllable_id": "ịpẹ_mid",
    "type": "dialectal_infinitive"
  },
  {
    "id": "ịfị_ịpị_dialectal_inf",
    "infinitive_form": "ịfị / ịpị",
    "base_infinitive": "ịfị",
    "dialectal_infinitive": "ịpị",
    "base_root": "fị",
    "dialectal_root": "pị",
    "prefix": "ị",
    "vowelGroup": "A",
    "syllable_id": "ịfị_mid",
    "dialectal_syllable_id": "ịpị_mid",
    "type": "dialectal_infinitive"
  },
  {
    "id": "ịfọ_ịpọ_dialectal_inf",
    "infinitive_form": "ịfọ / ịpọ",
    "base_infinitive": "ịfọ",
    "dialectal_infinitive": "ịpọ",
    "base_root": "fọ",
    "dialectal_root": "pọ",
    "prefix": "ị",
    "vowelGroup": "A",
    "syllable_id": "ịfọ_mid",
    "dialectal_syllable_id": "ịpọ_mid",
    "type": "dialectal_infinitive"
  },
  {
    "id": "ịfụ_ịpụ_dialectal_inf",
    "infinitive_form": "ịfụ / ịpụ",
    "base_infinitive": "ịfụ",
    "dialectal_infinitive": "ịpụ",
    "base_root": "fụ",
    "dialectal_root": "pụ",
    "prefix": "ị",
    "vowelGroup": "A",
    "syllable_id": "ịfụ_mid",
    "dialectal_syllable_id": "ịpụ_mid",
    "type": "dialectal_infinitive"
  },
  {
    "id": "ife_ipe_dialectal_inf",
    "infinitive_form": "ife / ipe",
    "base_infinitive": "ife",
    "dialectal_infinitive": "ipe",
    "base_root": "fe",
    "dialectal_root": "pe",
    "prefix": "i",
    "vowelGroup": "E",
    "syllable_id": "ife_mid",
    "dialectal_syllable_id": "ipe_mid",
    "type": "dialectal_infinitive"
  },
  {
    "id": "ifi_ipi_dialectal_inf",
    "infinitive_form": "ifi / ipi",
    "base_infinitive": "ifi",
    "dialectal_infinitive": "ipi",
    "base_root": "fi",
    "dialectal_root": "pi",
    "prefix": "i",
    "vowelGroup": "E",
    "syllable_id": "ifi_mid",
    "dialectal_syllable_id": "ipi_mid",
    "type": "dialectal_infinitive"
  },
  {
    "id": "ifo_ipo_dialectal_inf",
    "infinitive_form": "ifo / ipo",
    "base_infinitive": "ifo",
    "dialectal_infinitive": "ipo",
    "base_root": "fo",
    "dialectal_root": "po",
    "prefix": "i",
    "vowelGroup": "E",
    "syllable_id": "ifo_mid",
    "dialectal_syllable_id": "ipo_mid",
    "type": "dialectal_infinitive"
  },
  {
    "id": "ifu_ipu_dialectal_inf",
    "infinitive_form": "ifu / ipu",
    "base_infinitive": "ifu",
    "dialectal_infinitive": "ipu",
    "base_root": "fu",
    "dialectal_root": "pu",
    "prefix": "i",
    "vowelGroup": "E",
    "syllable_id": "ifu_mid",
    "dialectal_syllable_id": "ipu_mid",
    "type": "dialectal_infinitive"
  },
  {
    "id": "ịga_ịva_dialectal_inf",
    "infinitive_form": "ịga / ịva",
    "base_infinitive": "ịga",
    "dialectal_infinitive": "ịva",
    "base_root": "ga",
    "dialectal_root": "va",
    "prefix": "ị",
    "vowelGroup": "A",
    "syllable_id": "ịga_mid",
    "dialectal_syllable_id": "ịva_mid",
    "type": "dialectal_infinitive"
  },
  {
    "id": "ịgẹ_ịvẹ_dialectal_inf",
    "infinitive_form": "ịgẹ / ịvẹ",
    "base_infinitive": "ịgẹ",
    "dialectal_infinitive": "ịvẹ",
    "base_root": "gẹ",
    "dialectal_root": "vẹ",
    "prefix": "ị",
    "vowelGroup": "A",
    "syllable_id": "ịgẹ_mid",
    "dialectal_syllable_id": "ịvẹ_mid",
    "type": "dialectal_infinitive"
  },
  {
    "id": "ịgị_ịvị_dialectal_inf",
    "infinitive_form": "ịgị / ịvị",
    "base_infinitive": "ịgị",
    "dialectal_infinitive": "ịvị",
    "base_root": "gị",
    "dialectal_root": "vị",
    "prefix": "ị",
    "vowelGroup": "A",
    "syllable_id": "ịgị_mid",
    "dialectal_syllable_id": "ịvị_mid",
    "type": "dialectal_infinitive"
  },
  {
    "id": "ịgọ_ịvọ_dialectal_inf",
    "infinitive_form": "ịgọ / ịvọ",
    "base_infinitive": "ịgọ",
    "dialectal_infinitive": "ịvọ",
    "base_root": "gọ",
    "dialectal_root": "vọ",
    "prefix": "ị",
    "vowelGroup": "A",
    "syllable_id": "ịgọ_mid",
    "dialectal_syllable_id": "ịvọ_mid",
    "type": "dialectal_infinitive"
  },
  {
    "id": "ịgụ_ịvụ_dialectal_inf",
    "infinitive_form": "ịgụ / ịvụ",
    "base_infinitive": "ịgụ",
    "dialectal_infinitive": "ịvụ",
    "base_root": "gụ",
    "dialectal_root": "vụ",
    "prefix": "ị",
    "vowelGroup": "A",
    "syllable_id": "ịgụ_mid",
    "dialectal_syllable_id": "ịvụ_mid",
    "type": "dialectal_infinitive"
  },
  {
    "id": "ige_ive_dialectal_inf",
    "infinitive_form": "ige / ive",
    "base_infinitive": "ige",
    "dialectal_infinitive": "ive",
    "base_root": "ge",
    "dialectal_root": "ve",
    "prefix": "i",
    "vowelGroup": "E",
    "syllable_id": "ige_mid",
    "dialectal_syllable_id": "ive_mid",
    "type": "dialectal_infinitive"
  },
  {
    "id": "igi_ivi_dialectal_inf",
    "infinitive_form": "igi / ivi",
    "base_infinitive": "igi",
    "dialectal_infinitive": "ivi",
    "base_root": "gi",
    "dialectal_root": "vi",
    "prefix": "i",
    "vowelGroup": "E",
    "syllable_id": "igi_mid",
    "dialectal_syllable_id": "ivi_mid",
    "type": "dialectal_infinitive"
  },
  {
    "id": "igo_ivo_dialectal_inf",
    "infinitive_form": "igo / ivo",
    "base_infinitive": "igo",
    "dialectal_infinitive": "ivo",
    "base_root": "go",
    "dialectal_root": "vo",
    "prefix": "i",
    "vowelGroup": "E",
    "syllable_id": "igo_mid",
    "dialectal_syllable_id": "ivo_mid",
    "type": "dialectal_infinitive"
  },
  {
    "id": "igu_ivu_dialectal_inf",
    "infinitive_form": "igu / ivu",
    "base_infinitive": "igu",
    "dialectal_infinitive": "ivu",
    "base_root": "gu",
    "dialectal_root": "vu",
    "prefix": "i",
    "vowelGroup": "E",
    "syllable_id": "igu_mid",
    "dialectal_syllable_id": "ivu_mid",
    "type": "dialectal_infinitive"
  },
  {
    "id": "ịha_ịya_dialectal_inf",
    "infinitive_form": "ịha / ịya",
    "base_infinitive": "ịha",
    "dialectal_infinitive": "ịya",
    "base_root": "ha",
    "dialectal_root": "ya",
    "prefix": "ị",
    "vowelGroup": "A",
    "syllable_id": "ịha_mid",
    "dialectal_syllable_id": "ịya_mid",
    "type": "dialectal_infinitive"
  },
  {
    "id": "ịhẹ_ịyẹ_dialectal_inf",
    "infinitive_form": "ịhẹ / ịyẹ",
    "base_infinitive": "ịhẹ",
    "dialectal_infinitive": "ịyẹ",
    "base_root": "hẹ",
    "dialectal_root": "yẹ",
    "prefix": "ị",
    "vowelGroup": "A",
    "syllable_id": "ịhẹ_mid",
    "dialectal_syllable_id": "ịyẹ_mid",
    "type": "dialectal_infinitive"
  },
  {
    "id": "ịhị_ịyị_dialectal_inf",
    "infinitive_form": "ịhị / ịyị",
    "base_infinitive": "ịhị",
    "dialectal_infinitive": "ịyị",
    "base_root": "hị",
    "dialectal_root": "yị",
    "prefix": "ị",
    "vowelGroup": "A",
    "syllable_id": "ịhị_mid",
    "dialectal_syllable_id": "ịyị_mid",
    "type": "dialectal_infinitive"
  },
  {
    "id": "ịhọ_ịyọ_dialectal_inf",
    "infinitive_form": "ịhọ / ịyọ",
    "base_infinitive": "ịhọ",
    "dialectal_infinitive": "ịyọ",
    "base_root": "họ",
    "dialectal_root": "yọ",
    "prefix": "ị",
    "vowelGroup": "A",
    "syllable_id": "ịhọ_mid",
    "dialectal_syllable_id": "ịyọ_mid",
    "type": "dialectal_infinitive"
  },
  {
    "id": "ịhụ_ịyụ_dialectal_inf",
    "infinitive_form": "ịhụ / ịyụ",
    "base_infinitive": "ịhụ",
    "dialectal_infinitive": "ịyụ",
    "base_root": "hụ",
    "dialectal_root": "yụ",
    "prefix": "ị",
    "vowelGroup": "A",
    "syllable_id": "ịhụ_mid",
    "dialectal_syllable_id": "ịyụ_mid",
    "type": "dialectal_infinitive"
  },
  {
    "id": "ihe_iye_dialectal_inf",
    "infinitive_form": "ihe / iye",
    "base_infinitive": "ihe",
    "dialectal_infinitive": "iye",
    "base_root": "he",
    "dialectal_root": "ye",
    "prefix": "i",
    "vowelGroup": "E",
    "syllable_id": "ihe_mid",
    "dialectal_syllable_id": "iye_mid",
    "type": "dialectal_infinitive"
  },
  {
    "id": "ihi_iyi_dialectal_inf",
    "infinitive_form": "ihi / iyi",
    "base_infinitive": "ihi",
    "dialectal_infinitive": "iyi",
    "base_root": "hi",
    "dialectal_root": "yi",
    "prefix": "i",
    "vowelGroup": "E",
    "syllable_id": "ihi_mid",
    "dialectal_syllable_id": "iyi_mid",
    "type": "dialectal_infinitive"
  },
  {
    "id": "iho_iyo_dialectal_inf",
    "infinitive_form": "iho / iyo",
    "base_infinitive": "iho",
    "dialectal_infinitive": "iyo",
    "base_root": "ho",
    "dialectal_root": "yo",
    "prefix": "i",
    "vowelGroup": "E",
    "syllable_id": "iho_mid",
    "dialectal_syllable_id": "iyo_mid",
    "type": "dialectal_infinitive"
  },
  {
    "id": "ihu_iyu_dialectal_inf",
    "infinitive_form": "ihu / iyu",
    "base_infinitive": "ihu",
    "dialectal_infinitive": "iyu",
    "base_root": "hu",
    "dialectal_root": "yu",
    "prefix": "i",
    "vowelGroup": "E",
    "syllable_id": "ihu_mid",
    "dialectal_syllable_id": "iyu_mid",
    "type": "dialectal_infinitive"
  },
  {
    "id": "ịja_ịza_dialectal_inf",
    "infinitive_form": "ịja / ịza",
    "base_infinitive": "ịja",
    "dialectal_infinitive": "ịza",
    "base_root": "ja",
    "dialectal_root": "za",
    "prefix": "ị",
    "vowelGroup": "A",
    "syllable_id": "ịja_mid",
    "dialectal_syllable_id": "ịza_mid",
    "type": "dialectal_infinitive"
  },
  {
    "id": "ịjẹ_ịzẹ_dialectal_inf",
    "infinitive_form": "ịjẹ / ịzẹ",
    "base_infinitive": "ịjẹ",
    "dialectal_infinitive": "ịzẹ",
    "base_root": "jẹ",
    "dialectal_root": "zẹ",
    "prefix": "ị",
    "vowelGroup": "A",
    "syllable_id": "ịjẹ_mid",
    "dialectal_syllable_id": "ịzẹ_mid",
    "type": "dialectal_infinitive"
  },
  {
    "id": "ịjị_ịzị_dialectal_inf",
    "infinitive_form": "ịjị / ịzị",
    "base_infinitive": "ịjị",
    "dialectal_infinitive": "ịzị",
    "base_root": "jị",
    "dialectal_root": "zị",
    "prefix": "ị",
    "vowelGroup": "A",
    "syllable_id": "ịjị_mid",
    "dialectal_syllable_id": "ịzị_mid",
    "type": "dialectal_infinitive"
  },
  {
    "id": "ịjọ_ịzọ_dialectal_inf",
    "infinitive_form": "ịjọ / ịzọ",
    "base_infinitive": "ịjọ",
    "dialectal_infinitive": "ịzọ",
    "base_root": "jọ",
    "dialectal_root": "zọ",
    "prefix": "ị",
    "vowelGroup": "A",
    "syllable_id": "ịjọ_mid",
    "dialectal_syllable_id": "ịzọ_mid",
    "type": "dialectal_infinitive"
  },
  {
    "id": "ịjụ_ịzụ_dialectal_inf",
    "infinitive_form": "ịjụ / ịzụ",
    "base_infinitive": "ịjụ",
    "dialectal_infinitive": "ịzụ",
    "base_root": "jụ",
    "dialectal_root": "zụ",
    "prefix": "ị",
    "vowelGroup": "A",
    "syllable_id": "ịjụ_mid",
    "dialectal_syllable_id": "ịzụ_mid",
    "type": "dialectal_infinitive"
  },
  {
    "id": "ije_ize_dialectal_inf",
    "infinitive_form": "ije / ize",
    "base_infinitive": "ije",
    "dialectal_infinitive": "ize",
    "base_root": "je",
    "dialectal_root": "ze",
    "prefix": "i",
    "vowelGroup": "E",
    "syllable_id": "ije_mid",
    "dialectal_syllable_id": "ize_mid",
    "type": "dialectal_infinitive"
  },
  {
    "id": "iji_izi_dialectal_inf",
    "infinitive_form": "iji / izi",
    "base_infinitive": "iji",
    "dialectal_infinitive": "izi",
    "base_root": "ji",
    "dialectal_root": "zi",
    "prefix": "i",
    "vowelGroup": "E",
    "syllable_id": "iji_mid",
    "dialectal_syllable_id": "izi_mid",
    "type": "dialectal_infinitive"
  },
  {
    "id": "ijo_izo_dialectal_inf",
    "infinitive_form": "ijo / izo",
    "base_infinitive": "ijo",
    "dialectal_infinitive": "izo",
    "base_root": "jo",
    "dialectal_root": "zo",
    "prefix": "i",
    "vowelGroup": "E",
    "syllable_id": "ijo_mid",
    "dialectal_syllable_id": "izo_mid",
    "type": "dialectal_infinitive"
  },
  {
    "id": "iju_izu_dialectal_inf",
    "infinitive_form": "iju / izu",
    "base_infinitive": "iju",
    "dialectal_infinitive": "izu",
    "base_root": "ju",
    "dialectal_root": "zu",
    "prefix": "i",
    "vowelGroup": "E",
    "syllable_id": "iju_mid",
    "dialectal_syllable_id": "izu_mid",
    "type": "dialectal_infinitive"
  },
  {
    "id": "ịla_ịra_dialectal_inf",
    "infinitive_form": "ịla / ịra",
    "base_infinitive": "ịla",
    "dialectal_infinitive": "ịra",
    "base_root": "la",
    "dialectal_root": "ra",
    "prefix": "ị",
    "vowelGroup": "A",
    "syllable_id": "ịla_mid",
    "dialectal_syllable_id": "ịra_mid",
    "type": "dialectal_infinitive"
  },
  {
    "id": "ịlẹ_ịrẹ_dialectal_inf",
    "infinitive_form": "ịlẹ / ịrẹ",
    "base_infinitive": "ịlẹ",
    "dialectal_infinitive": "ịrẹ",
    "base_root": "lẹ",
    "dialectal_root": "rẹ",
    "prefix": "ị",
    "vowelGroup": "A",
    "syllable_id": "ịlẹ_mid",
    "dialectal_syllable_id": "ịrẹ_mid",
    "type": "dialectal_infinitive"
  },
  {
    "id": "ịlị_ịrị_dialectal_inf",
    "infinitive_form": "ịlị / ịrị",
    "base_infinitive": "ịlị",
    "dialectal_infinitive": "ịrị",
    "base_root": "lị",
    "dialectal_root": "rị",
    "prefix": "ị",
    "vowelGroup": "A",
    "syllable_id": "ịlị_mid",
    "dialectal_syllable_id": "ịrị_mid",
    "type": "dialectal_infinitive"
  },
  {
    "id": "ịlọ_ịrọ_dialectal_inf",
    "infinitive_form": "ịlọ / ịrọ",
    "base_infinitive": "ịlọ",
    "dialectal_infinitive": "ịrọ",
    "base_root": "lọ",
    "dialectal_root": "rọ",
    "prefix": "ị",
    "vowelGroup": "A",
    "syllable_id": "ịlọ_mid",
    "dialectal_syllable_id": "ịrọ_mid",
    "type": "dialectal_infinitive"
  },
  {
    "id": "ịlụ_ịrụ_dialectal_inf",
    "infinitive_form": "ịlụ / ịrụ",
    "base_infinitive": "ịlụ",
    "dialectal_infinitive": "ịrụ",
    "base_root": "lụ",
    "dialectal_root": "rụ",
    "prefix": "ị",
    "vowelGroup": "A",
    "syllable_id": "ịlụ_mid",
    "dialectal_syllable_id": "ịrụ_mid",
    "type": "dialectal_infinitive"
  },
  {
    "id": "ile_ire_dialectal_inf",
    "infinitive_form": "ile / ire",
    "base_infinitive": "ile",
    "dialectal_infinitive": "ire",
    "base_root": "le",
    "dialectal_root": "re",
    "prefix": "i",
    "vowelGroup": "E",
    "syllable_id": "ile_mid",
    "dialectal_syllable_id": "ire_mid",
    "type": "dialectal_infinitive"
  },
  {
    "id": "ili_iri_dialectal_inf",
    "infinitive_form": "ili / iri",
    "base_infinitive": "ili",
    "dialectal_infinitive": "iri",
    "base_root": "li",
    "dialectal_root": "ri",
    "prefix": "i",
    "vowelGroup": "E",
    "syllable_id": "ili_mid",
    "dialectal_syllable_id": "iri_mid",
    "type": "dialectal_infinitive"
  },
  {
    "id": "ilo_iro_dialectal_inf",
    "infinitive_form": "ilo / iro",
    "base_infinitive": "ilo",
    "dialectal_infinitive": "iro",
    "base_root": "lo",
    "dialectal_root": "ro",
    "prefix": "i",
    "vowelGroup": "E",
    "syllable_id": "ilo_mid",
    "dialectal_syllable_id": "iro_mid",
    "type": "dialectal_infinitive"
  },
  {
    "id": "ilu_iru_dialectal_inf",
    "infinitive_form": "ilu / iru",
    "base_infinitive": "ilu",
    "dialectal_infinitive": "iru",
    "base_root": "lu",
    "dialectal_root": "ru",
    "prefix": "i",
    "vowelGroup": "E",
    "syllable_id": "ilu_mid",
    "dialectal_syllable_id": "iru_mid",
    "type": "dialectal_infinitive"
  },
  {
    "id": "ịsa_ịta_dialectal_inf",
    "infinitive_form": "ịsa / ịta",
    "base_infinitive": "ịsa",
    "dialectal_infinitive": "ịta",
    "base_root": "sa",
    "dialectal_root": "ta",
    "prefix": "ị",
    "vowelGroup": "A",
    "syllable_id": "ịsa_mid",
    "dialectal_syllable_id": "ịta_mid",
    "type": "dialectal_infinitive"
  },
  {
    "id": "ịsẹ_ịtẹ_dialectal_inf",
    "infinitive_form": "ịsẹ / ịtẹ",
    "base_infinitive": "ịsẹ",
    "dialectal_infinitive": "ịtẹ",
    "base_root": "sẹ",
    "dialectal_root": "tẹ",
    "prefix": "ị",
    "vowelGroup": "A",
    "syllable_id": "ịsẹ_mid",
    "dialectal_syllable_id": "ịtẹ_mid",
    "type": "dialectal_infinitive"
  },
  {
    "id": "ịsị_ịtị_dialectal_inf",
    "infinitive_form": "ịsị / ịtị",
    "base_infinitive": "ịsị",
    "dialectal_infinitive": "ịtị",
    "base_root": "sị",
    "dialectal_root": "tị",
    "prefix": "ị",
    "vowelGroup": "A",
    "syllable_id": "ịsị_mid",
    "dialectal_syllable_id": "ịtị_mid",
    "type": "dialectal_infinitive"
  },
  {
    "id": "ịsọ_ịtọ_dialectal_inf",
    "infinitive_form": "ịsọ / ịtọ",
    "base_infinitive": "ịsọ",
    "dialectal_infinitive": "ịtọ",
    "base_root": "sọ",
    "dialectal_root": "tọ",
    "prefix": "ị",
    "vowelGroup": "A",
    "syllable_id": "ịsọ_mid",
    "dialectal_syllable_id": "ịtọ_mid",
    "type": "dialectal_infinitive"
  },
  {
    "id": "ịsụ_ịtụ_dialectal_inf",
    "infinitive_form": "ịsụ / ịtụ",
    "base_infinitive": "ịsụ",
    "dialectal_infinitive": "ịtụ",
    "base_root": "sụ",
    "dialectal_root": "tụ",
    "prefix": "ị",
    "vowelGroup": "A",
    "syllable_id": "ịsụ_mid",
    "dialectal_syllable_id": "ịtụ_mid",
    "type": "dialectal_infinitive"
  },
  {
    "id": "ise_ite_dialectal_inf",
    "infinitive_form": "ise / ite",
    "base_infinitive": "ise",
    "dialectal_infinitive": "ite",
    "base_root": "se",
    "dialectal_root": "te",
    "prefix": "i",
    "vowelGroup": "E",
    "syllable_id": "ise_mid",
    "dialectal_syllable_id": "ite_mid",
    "type": "dialectal_infinitive"
  },
  {
    "id": "isi_iti_dialectal_inf",
    "infinitive_form": "isi / iti",
    "base_infinitive": "isi",
    "dialectal_infinitive": "iti",
    "base_root": "si",
    "dialectal_root": "ti",
    "prefix": "i",
    "vowelGroup": "E",
    "syllable_id": "isi_mid",
    "dialectal_syllable_id": "iti_mid",
    "type": "dialectal_infinitive"
  },
  {
    "id": "iso_ito_dialectal_inf",
    "infinitive_form": "iso / ito",
    "base_infinitive": "iso",
    "dialectal_infinitive": "ito",
    "base_root": "so",
    "dialectal_root": "to",
    "prefix": "i",
    "vowelGroup": "E",
    "syllable_id": "iso_mid",
    "dialectal_syllable_id": "ito_mid",
    "type": "dialectal_infinitive"
  },
  {
    "id": "isu_itu_dialectal_inf",
    "infinitive_form": "isu / itu",
    "base_infinitive": "isu",
    "dialectal_infinitive": "itu",
    "base_root": "su",
    "dialectal_root": "tu",
    "prefix": "i",
    "vowelGroup": "E",
    "syllable_id": "isu_mid",
    "dialectal_syllable_id": "itu_mid",
    "type": "dialectal_infinitive"
  }
]